臺灣彰化地方法院刑事判決
111年度簡上字第28號
上  訴  人  臺灣彰化地方檢察署檢察官   
被      告  李振肇



上列上訴人因被告傷害等案件，不服本院110年度簡字第1786號
中華民國110年12月23日第一審簡易判決（起訴書案號：臺灣彰
化地方檢察署110年度偵字第9086號），提起上訴，本院管轄之
第二審合議庭判決如下：
    主    文
上訴駁回。
李振肇緩刑貳年。
    犯 罪 事 實 及 理 由
一、本案經本院審理結果，除增列「被告李振肇（下稱被告）於
    本院審理時之自白、本院調解程序筆錄及匯款單據影本」為
    證據外，認第一審簡易判決認事、用法及量刑咸無不當，應
    予維持，並引用本院第一審刑事簡易判決書暨檢察官起訴書
    記載之犯罪事實、證據及理由（如附件）。
二、上訴人臺灣彰化地方檢察署檢察官之上訴意旨略以：本案被
    告係於強拉告訴人黃美華（下稱告訴人）時造成告訴人受有
    本案傷勢，故原審判決以被告一行為觸犯數罪名，認被告所
    犯之傷害罪與強制罪為想像競合，從一重僅論以傷害罪，並
    無違誤，然此亦反應了被告所為本案犯行，罪質上顯較一般
    傷害罪為重，原審於此似有未察之處。再者，被告固表示願
    意賠償新臺幣（下同）2萬元，與告訴人當庭表示願受之5萬
    元賠償金相差非鉅，而在此前提下，被告未能進一步提出和
    解方案，是否真有賠償告訴人損害之誠意，抑或僅為空言？
    則被告犯後態度是否不佳，尚非無疑。原審判決未審酌前揭
    量刑因素，僅判處被告拘役25日，顯有過輕之嫌。爰依刑事
    訴訟法第344條第1項、第3項、第455條之1第1項、第3項提
    起上訴，請將原判決撤銷，更為適當合法之判決。
三、按刑罰之量定，屬法院自由裁量之職權行使，應審酌刑法第
    57條所列各款事由及一切情狀，為酌量輕重之標準，並非漫
    無限制；量刑輕重係屬事實審法院得依職權自由裁量之事項
    ，苟已斟酌刑法第57條各款所列情狀而未逾越法定刑度，不
    得遽指為違法；且在同一犯罪事實與情節，如別無其他加重
    或減輕之原因，下級審量定之刑，亦無過重或失輕之不當情
    形，則上級審法院對下級審法院之職權行使，原則上應予尊
    重（最高法院72年台上字第6696號、75年台上字第7033號判
    例及85年度台上字第2446號判決意旨參照）。查原審判決已
    敘明審酌被告與告訴人各偕友人同在一消費場所飲酒作樂，
    酒酣耳熱之際僅因點歌細故，致雙方爭執拉扯，被告竟率為
    傷害、強制行為，所為實不足取，自應譴責。此外，兼衡被
    告坦承犯行之犯後態度，願以2萬元之金額賠償告訴人，惟
    因差距過大未能和解（告訴人當庭請求5萬元），難認尚無
    和解誠意或犯後態度不佳，兼衡其教育程度為高職畢業，離
    婚，子女均已成年，從事工地土木工作，月收入不固定之家
    庭經濟狀況，兼衡告訴人受傷程度等一切情狀，量處拘役25
    日，並諭知如易科罰金之折算標準。足認原審判決已就被告
    所犯本案之一切情狀，以被告之責任為基礎，於法定刑度內
    量刑，妥為斟酌，尚無違反公平、比例原則，或有何濫用裁
    量權情事。雖上訴意旨以前情指摘原審量刑顯有過輕云云；
    惟原審已審酌被告係犯傷害及強制2罪而為量刑，且被告於
    本院時已與告訴人達成調解，並已履行完畢，告訴人且表示
    願意原諒被告，不追究被告之刑事責任等情，有本院調解程
    序筆錄及台中銀行存款憑條各1份在卷可稽，足認上訴意旨
    所指各情，均無從遽認原審量刑確有何失當之處。從而，原
    審判決之認事用法及量刑既無違法、不當，檢察官之上訴即
    無理由，應予駁回。
四、末查，被告前雖曾因犯傷害案件，經臺灣雲林地方法院以89
    年度虎簡字第223號判決判處有期徒刑3月，嗣經上訴，經同
    院以89年度簡上字第87號判決駁回而確定，並於民國90年7
    月4日以易科罰金執行完畢，然於前開刑之執行完畢後5年以
    內，未曾因故意犯罪受有期徒刑以上刑之宣告，有其臺灣高
    等法院被告前案紀錄表1份附卷可憑，其雖因一時失慮，致
    罹刑章，然其業於本院時與告訴人達成調解，並已給付賠償
    金2萬5,000元，告訴人且表示願意原諒被告，不追究被告之
    刑事責任等情，已如前述；本院信被告經此偵、審程序及罪
    刑宣告之教訓後，當已足資促使其有所警惕而無再犯之虞，
    本院因認所宣告之刑，以暫不執行為適當，爰依刑法第74條
    第1項第2款規定，宣告緩刑2年，以啟自新。
據上論斷，應依刑事訴訟法第455條之1第1項、第3項、第368條
、第373條，刑法第74條第1項第2款，判決如主文。
本案經檢察官陳詠薇提起公訴，檢察官何金陞提起上訴，檢察官
林佳裕到庭執行職務。
中　　華　　民　　國　　111 　年　　4 　　月　　21　　日
                  刑事第一庭  審判長法  官  黃齡玉  
　　　　　　　　　　　　　　　　    法  官  黃麗玲  
　　　　　　　　　　　　　　　　    法  官  簡璽容  
以上正本證明與原本無異。
如不服本判決應於收受判決後20日內向本院提出上訴書狀，並應
敘述具體理由。其未敘述上訴理由者，應於上訴期間屆滿後20日
內向本院補提理由書(均須按他造當事人之人數附繕本)「切勿逕
送上級法院」。
告訴人或被害人如對本判決不服者，應具備理由請求檢察官上訴
，其上訴期間之計算係以檢察官收受判決正本之日期為準。
中　　華　　民　　國　　111 　年　　4 　　月　　21　　日
                                    書記官  蔡旻珊